臺灣臺南地方法院柳營簡易庭小額民事判決
111年度營小字第456號
原      告  利品工業有限公司

法定代理人  江苾芬
訴訟代理人  吳俊諺
被      告  黃明郎
上列當事人間請求給付貨款事件，本院於民國111年9月1日言詞
辯論終結，判決如下：
    主  文
一、原告之訴及假執行之聲請均駁回。
二、訴訟費用新臺幣1,000元由原告負擔。　　　　　　
    事實及理由
一、被告經合法通知，無正當理由未於言詞辯論期日到場，亦未
    提出書狀作何聲明或陳述。
二、原告起訴主張：被告陸續向原告購買沖孔立柱、角鐵等貨物
    數批，貨款共計新臺幣（下同）112,712元，詎屆請款日經
    原告請求被告付款，卻未獲全數清償，被告迄今僅給付部分
    金額，仍積欠貨款97,312元未給付。原告以存證信函催告被
    告，被告卻避匿他處拒不出面，致原告存證信函因故多次無
    法順利送達，經寄存郵局因亦招領逾期而退件，爰提起本件
    訴訟請求被告給付貨款等語。並聲明：
　㈠被告應給付原告97,312元，及自起訴狀繕本送達翌日起至清
    償日止，按週年利率百分之5計算之利息。
　㈡原告願供擔保，請准宣告假執行。
三、被告經合法通知，無正當理由未於言詞辯論期日到場，亦未
    提出書狀作何聲明或陳述。
四、本院之認定：
　㈠按當事人主張有利於己之事實者，就其事實有舉證之責任，
    民事訴訟法第277條前段定有明文。次按民事訴訟如係由原
    告主張權利者，應先由原告負舉證之責，若原告先不能舉證
    ，以證實自己主張之事實為真實，則被告就其抗辯事實即令
    不能舉證，或其所舉證據尚有疵累，亦應駁回原告之請求。
    準此，本件原告主張兩造間有買賣沖孔立柱、角鐵等貨物數
    批、買賣價金總額為112,712元、被告尚積欠貨款97,312元
    之事實，依上所述，自應由原告負舉證責任。
　㈡原告雖就其主張提出其自行製作之應收帳款明細表(見本院卷
    第17頁)為證，惟該表上方並無任何被告已簽收貨物之簽名
    或被告載明尚欠多少貨款之註記；原告雖另提出111年5月5
    日嘉義忠孝郵局存證號碼81號存證信函、經退回之信封照片
    1張予以佐證，然此等證據至多僅能證明原告有以存證信函
    催告被告及寄發信件予被告之事實，尚無從證明被告確有收
    受貨物且積欠貨款未清償，復經本院詢問有無其他證據足證
    確有交付被告該等貨物，及被告尚未清償貨款等語後，原告
    僅答稱：貨物送達被告時，會請被告在簽收單上方簽收，請
    款時原告會將簽收單寄給被告，原告沒有保留簽收單，只有
    留存寄簽收單的信封照片等語(本院卷第66至67頁)，亦難依
    其所述證明上情。據此，原告未能就其主張之事實舉證證明
    ，難認其主張之事實為真正。從而，原告本件請求被告應給
    付貨款97,312元，及自起訴狀繕本送達翌日起至清償日止，
    按週年利率百分之5計算之利息，為無理由，應予駁回；又
    原告本件請求既無理由，其假執行之聲請，因失所依附，應
    併予駁回。
五、末按訴訟費用，由敗訴之當事人負擔；法院為訴訟費用之裁
    判時，應確定其費用額，民事訴訟法第78條、第436條之19
    第1項分別定有明文。本件第一審訴訟費用額即裁判費1,000
    元，依上述規定，自應由敗訴之原告負擔，爰依職權確定訴
    訟費用之負擔如主文第2項所示。
六、訴訟費用負擔之依據：民事訴訟法第78條。
中　　華　　民　　國　　111 　年　　9 　　月　　16　　日
　　　　　　　　　柳營簡易庭  法　官  陳郁婷
以上正本證明與原本無異。
如不服本判決，應於判決送達後20日內，向本院提出上訴狀並表
明上訴理由，如於本判決宣示後送達前提起上訴者，應於判決送
達後20日內補提上訴理由書（須附繕本）。
如委任律師提起上訴者，應一併繳納上訴審裁判費。
中　　華　　民　　國　　111 　年　　9 　　月　　19　　日
                              書記官  謝靜茹